# 关于新收入准则下合同负债、待转销项税的疑问

提问人：wtbcpa1 时间：2020-07-31 10:50:53
请教陈版：
财政部发布的《收入准则应用案例——合同负债 （涉及不同增值税率的储值卡）》内容如下：
【例】甲公司经营一家连锁超市，以主要责任人的身份销售商品给客户。甲公司销售的商品适用不同的增值税税率，如零食等适用税率为16%，粮食等适用税率为10%等。2×18年，甲公司向客户销售了5 000张不可退的储值卡，每张卡的面值为 200 元，总额为1 000 000元。客户可在甲公司经营的任意一家门店使用该等储值卡进行消费。
根据历史经验，甲公司预期客户购买的储值卡金额将全部被消费。甲公司为增值税一般纳税人，在客户使用该等储值卡消费时发生增值税纳税义务。
本例中，甲公司经营一家连锁超市，销售适用不同税率的各种商品，并收取商品价款及相应的增值税。因此甲公司销售储值卡收取的款项1 000 000元中，仅商品价款部分代表甲公司已收客户对价而应向客户转让商品的义务，应当确认合同负债，其中增值税部分，因不符合合同负债的定义，不应确认为合同负债。 甲公司应根据历史经验（例如公司以往年度类似业务的综合税率等）估计客户使用该类储值卡购买不同税率商品的情况，将估计的储值卡款项中的增值税部分确认为应交税费————待转销项税额，将剩余的商品价款部分确认为合同负债。实际消费情况与预计不同时，根据实际情况进行调整；后续每个资产负债表日根据最新信息对合同负债和应交税费的金额进行重新估计。
《财会[2016]22号 财政部关于印发《增值税会计处理规定》的通知》中关于待转销项税的定义：
“待转销项税额”明细科目，核算一般纳税人销售货物、加工修理修配劳务、服务、无形资产或不动产，已确认相关收入（或利得）但尚未发生增值税纳税义务而需于以后期间确认为销项税额的增值税额。
按照国家统一的会计制度确认收入或利得的时点早于按照增值税制度确认增值税纳税义务发生时点的，应将相关销项税额计入“应交税费——待转销项税额”科目，待实际发生纳税义务时再转入“应交税费——应交增值税（销项税额)” 或“应交税费——简易计税”科目。
 问题如下：
按照《增值税会计处理规定》，“待转销项税额”指的是“已确认相关收入（或利得）但尚未发生增值税纳税义务务而需于以后期间确认为销项税额的增值税额。”，那么《收入准则应用案例——合同负债 （涉及不同增值税率的储值卡）》中收到的储值款并没有满足收入确认条件，为什么将估计的储值卡款项中的增值税部分确认为应交税费——待转销项税额？

回答人：chenyiwei
由于新收入准则理念上的变化，合同负债不再包含增值税销项税额，相应地“应交税费——待转销项税额”的适用范围也有所扩大，不再以“会计上已确认对应的收入”作为该项目的确认条件之一。